# 请教陈版企业会计准则解释第 15 号追溯列报的问题

提问人：sawayisa 时间：2022-06-14 20:55:33
请教陈版关于请教陈版企业会计准则解释第 15 号追溯调整列报相关问题。
对于在首次施行本解释的财务报表列报最早期间的期初至本解释施行日之间发生的试运行销售，企业应当按照本解释的规定进行追溯调整；追溯调整不切实可行的，企业应当从可追溯调整的最早期间期初开始应用本解释的规定，并在附注中披露无法追溯调整的具体原因。
我司是一家煤矿企业，由于煤矿在建期间有工程煤收入（矿道掘进取得的煤收入），按照解释 15 号文，原冲减在建工程成本的收入应该在本年追溯调整并还原至收入，请教陈版，假如 22 年的报表，我应该重述 21 年的试运行收入，还是需要重述 21 年之前年度的所有工程煤收入？

回答人：chenyiwei
如果只包含 2021 年度的比较数据，则只需重述 2021 年度的收入。但就同一工程项目，其试运行销售涉及跨 2021 年 1 月 1 日前后的，则基于一致性的考虑，建议将该工程项目的所有试运行销售均按解释 15 号追溯调整。